臺灣苗栗地方法院民事裁定　　　　　　　100年度護字第203號
聲　請　人　苗栗縣政府
法定代理人　劉政鴻
相　對　人　M0000000　.
法定代理人　M0000000M.
上列當事人間聲請撤銷安置事件，本院裁定如下：
    主    文
本院於民國一○○年十一月九日所為一○○年度護字第一八四號
准予繼續安置之裁定應予撤銷。
聲請程序費用新臺幣壹仟元由聲請人負擔。
    理    由
一、本件聲請意旨略以：聲請人依法為兒童及少年福利與權益保
    障之主管機關，於民國100 年11月1 日16時許受理責任通報
    稱，相對人M0000000（真實姓名年籍均詳卷）之母即其法定
    代理人M0000000M （真實姓名年籍均詳卷）於同年10月16日
    產下相對人，因相對人係早產兒，經醫院藉由保溫箱照顧至
    同年10月31日，體重達2 仟克後已能辦理出院，惟醫院自同
    年10月26日起即無法聯繫相對人之母，期間曾聯繫相對人之
    母之男友及居住於花蓮縣瑞穗鄉之相對人外祖父母，然其等
    均表示無法聯繫相對人之母，亦無法協助照顧相對人。聲請
    人評估相對人出生時僅1,650 公克，經醫療照護至體重恢復
    至2,000 公克，然因相對人係早產兒，後續仍須特別照顧，
    始能維護相對人之正常身心發展，經調查相對人之母雖稱有
    意願扶養相對人，但無法提具明確照顧能力或親屬協助計畫
    ，聲請人認為相對人之母恐無法給予相對人適當之養育照顧
    ，致其生命、身體有危險之虞，按當時兒童及少年福利法之
    規定，自100 年11月1 日17時30分許提供相對人緊急保護，
    並依同法規定聲請本院裁定准予繼續安置相對人3 個月在案
    。前開安置期間，聲請人提供輔導處遇服務，協助相對人之
    母擬定相對人後續之照顧計畫：相對人之母於相對人安置後
    ，自認無法養育相對人而決定出養，於100 年11月16日與居
    住於臺中市霧峰區之黃/ 李夫婦簽訂收養契約書，並經臺灣
    臺中地方法院所屬民間公證人林政德事務所辦理公證，同時
    向臺灣臺中地方法院提出收養認可聲請狀，繳納裁判費用。
    聲請人為確保相對人能獲得適當養育照顧，遂於100 年11月
    17日（府勞社工字第1000234509號）函請臺中市家庭暴力及
    性侵害防治中心訪視黃/ 李夫婦實質家庭狀況與照顧能力，
    經聲請人於100 年12月14日接獲該機關回覆，其個案訪視處
    理建議要旨：「黃/ 李夫婦有固定事業及工作，家庭環境小
    康，健康狀況良好，親屬及家庭支持功能佳，曾有照顧幼童
    經驗，對於欲收養相對人之信念抱持積極、開放之態度」。
    綜上論結，聲請人評估相對人之母無法養育照顧相對人，欲
    讓黃/ 李夫婦成為收養相對人之人，雙方完成收養契約公證
    與提出聲請程序，聲請人函文該地主管機關實質訪視收養人
    黃/ 李夫婦，評估可給予相對人適當照顧，雖收養認可程序
    尚未完成，惟聲請人權益、相對人與收養人之親情依附應即
    早建立，原聲請繼續安置之事由暫已消滅，爰依兒童及少年
    福利與權益保障法第59條第3 項之規定，聲請撤銷本院100
    年度護字第184 號民事裁定，並依同條第4 項之規定續予追
    蹤輔導1 年，以維相對人權益等語。
二、按兒童及少年有下列各款情形之一，非立即給予保護、安置
    或為其他處置，其生命、身體或自由有立即之危險或有危險
    之虞者，直轄市、縣（市）主管機關應予緊急保護、安置或
    為其他必要之處置：（一）兒童及少年未受適當之養育或照
    顧。（二）兒童及少年有立即接受診治之必要，而未就醫。
    （三）兒童及少年遭遺棄、身心虐待、買賣、質押，被強迫
    或引誘從事不正當之行為或工作。（四）兒童及少年遭受其
    他迫害，非立即安置難以有效保護。緊急安置不得超過七十
    二小時，非七十二小時以上之安置不足以保護兒童及少年者
    ，得聲請法院裁定繼續安置。繼續安置以三個月為限；必要
    時，得聲請法院裁定延長之，每次得聲請延長三個月。安置
    期間因情事變更或無依原裁定繼續安置之必要者，直轄市、
    縣（市）主管機關、父母、原監護人、受安置兒童及少年得
    向法院聲請變更或撤銷之，兒童及少年福利與權益保障法第
    56條第1 項、第57條第2 項、第59條第3 項分別定有明文。
三、經查，聲請人主張之事實，業據其提出本院100 年度護字第
    184 號民事裁定、臺灣臺中地方法院所屬民間公證人林政德
    事務所公證書（100 年度中院民公德字第00338 號）暨收養
    契約書、收養認可聲請狀暨臺灣臺中地方法院自行繳納款項
    統一收據、苗栗縣政府函文、苗栗縣政府勞動及社會資源處
    社會工作科兒童少年保護個案轉介表、臺中市家庭暴力及性
    侵害防治中心函文暨社工員個案訪視處理建議表等件為證，
    自堪信為真實。本院審酌相對人之母無力照顧相對人，且有
    意將相對人出養，目前相對人之母已與收養人完成收養契約
    公證及提出收養認可聲請，另經主管機關實質訪視收養人，
    亦評估收養人可提供相對人適當照顧，期使雙方即早建立親
    情依附。從而，聲請人聲請撤銷安置，核屬有據，應予准許
    。另聲請人並應於本院撤銷原繼續安置之裁定後，依兒童及
    少年福利與權益保障法第59條第3 項之規定，對於相對人續
    予追蹤輔導1 年，併此敘明。
四、依非訟事件法第21條第1 項、第24條第1 項，裁定如主文。
中    華    民    國    100   年    12    月    22    日
                  家事法庭    法  官  曾明玉
以上正本係照原本作成。
如不服本裁定，應於裁定送達後十日內向本院提出抗告狀，並繳
納抗告費新臺幣壹仟元。
                              書記官  黃惠雯
中    華    民    國    100   年    12    月    22    日